【裁判字號】    97,消債更,656
【裁判日期】    971124
【裁判案由】    更生事件
【裁判全文】
臺灣板橋地方法院民事裁定           97年度消債更字第656號
聲  請  人  甲○○原名洪敬慧.
代  理  人  徐家福律師
上列聲請人因消費者債務清理事件，聲請更生，本院裁定如下：
    主  文
聲請人甲○○自中華民國九十七年十一月二十四日下午四時起開
始更生程序。
本件得由司法事務官進行更生程序。
    理  由
一、按法院開始更生程序之裁定，應載明其年、月、日、時，並
    即時發生效力；又法院裁定開始更生或清算程序後，得命司
    法事務官進行更生或清算程序，消費者債務清理條例第45條
    第1 項、第16條第1 項前段分別定有明文。
二、本件聲請意旨略以：聲請人目前債務總金額為新臺幣（下同
    ）2,064,818 元，有不能清償債務之情事，在消費者債務清
    理條例施行前，曾於民國95年間依照中華民國銀行公會會員
    辦理消費者金融案件無擔保債務協商機制，與最大債權金融
    機構日盛國際商業銀行成立協商，每期應繳之協商金額為21
    ,237元；惟聲請人每月薪資僅約為25,000元，扣除每月負擔
    每月房租6,500 元與基本開銷合計約19,320元後，根本無力
    繳納上開協商金額，每月不足繳納之部分，均係聲請人向男
    友鄭貹文借款償還，惟男友已無法長期代付，致聲請人不能
    繼續履行前揭協商條件，且該事由非可歸責於聲請人所致；
    此外，聲請人無擔保或無優先權之債務總額未逾12,000,000
    元，復未經法院裁定開始清算程序或宣告破產，爰向本院聲
    請裁定開始更生程序等語。經查，聲請人所主張之上開事實
    ，業據提出與所述相符之財產及收入支出狀況說明書、債權
    人清冊、協議書影本、無擔保債務明細表、戶籍謄本、95年
    度及96年度綜合所得稅各類所得資料清單、財產歸屬資料、
    薪資轉帳存摺、勞工保險被保險人投保資料表、最新房屋租
    賃契約書、臺灣電力公司電費通知及收據、臺灣自來水公司
    水費（含代繳費用）通知及收據、帝國園林社區管理維護費
    3 紙、臺灣數位寬頻有線電視股份有限公司（原海山有線電
    視股份有限公司）、遠傳電信費帳單、財團法人金融聯合徵
    信中心當事人綜合信用報告書、協商繳款證明及借貸證明書
    為證；本件復查無債務人有消費者債務清理條例第6 條第3
    項、第8 條或第46條各款所定駁回更生聲請之事由存在，則
    聲請人聲請更生，應屬有據，爰依首揭規定，裁定如主文。
中    華    民    國    97    年    11    月    24    日
                  民事第三庭    法  官  王瑜玲
上為正本係照原本作成
本件不得抗告
本裁定已於民國97年11月24日下午4 時公告。
中    華    民    國    97    年    11    月    24    日
                                書記官  黃美雲


司法院資訊處製作；財團法人民間司法改革基金會備份。
